---
title: "Análise Estatística sobre IAI 2020"
author: "Reinaldo Zezela"
date: "14/03/2021"
output: html_document
---

```{r setup, include=FALSE}
knitr::opts_chunk$set(echo = TRUE)
```

## 1.0 Introdução


## 2.0 Análise Descritiva


### 2.1 Carregar as Bibliotecas necessárias

```{r}
# loading the required libraries

# data manipulation
library(tidyverse)

# read excel files
library(readxl)

library(data.table)
library(DT)
library(reactable)

```


### 2.2 Carregar os dados

```{r}
listagem_tbl <-
    read.csv(file = "00_data/Exported_Listagem.csv", header = TRUE, sep = ",")

listagem_tbl <-
    listagem_tbl %>% drop_na(PROV)
    


# listagem_tbl[listagem_tbl$PROV == 8 & listagem_tbl$DIST == 12 & !is.na(listagem_tbl$EASTING), ]

listagem_tbl %>% glimpse()

```


Carregar os dados sobre Amostras.

```{r}
amostra_harmonizada_tbl <- read_excel("00_data/amostra_harmonizada_v2.xls")
# View(amostra_harmonizada_tbl)

amostra_harmonizada_tbl %>% glimpse()
```


Juntar as tabelas entre Listagem e Amostra.

```{r}
# Joining tables

amostra_modificada_tbl <- amostra_harmonizada_tbl[ , 2:12]

amostra_modificada_tbl <- amostra_modificada_tbl %>% unique()


listagem_joined_tbl <-
    listagem_tbl %>%
    left_join(amostra_modificada_tbl,
              by = c("LI_IAIID" = "ibsa_id"))

listagem_joined_tbl %>% glimpse()

# remove misclassified
listagem_joined_tbl <- listagem_joined_tbl[!is.na(listagem_joined_tbl$CLASSIF), ]

listagem_joined_tbl <- listagem_joined_tbl[!is.na(listagem_joined_tbl$EASTING), ]

listagem_joined_tbl %>% glimpse()

```


### 2.3 Explorar os dados


Obter o numero de AE's a AF's listados por Provincia
```{r}

# contar numeros de AE's e AF's listados
report_tmp1_tbl <- 
listagem_joined_tbl %>%
    group_by(provincia, distrito) %>%
    summarise(num_AE = n_distinct(LI_IAIID),
              num_AF = n()) %>%
    ungroup() %>% 
    arrange(num_AF)

report_tmp1_tbl
```

Contar os tipos de Exploracao por Provincia
```{r}
# contar os tipos de exploracao por provincia
report_tmp2_tbl <-     
listagem_joined_tbl %>%
        # filter(!is.na(CLASSIF)) %>% 
    count(provincia, distrito, CLASSIF) %>%
    filter(!is.na(provincia)) %>% 
    pivot_wider(names_from = CLASSIF, values_from = n, values_fill = list(n = 0))

report_tmp2_tbl %>% glimpse()

report_tmp2_tbl <- report_tmp2_tbl[ , -6]

report_tmp2_tbl

```

Criar Reports
```{r}
# report
stat_tbl <-
    report_tmp1_tbl %>%
    inner_join(report_tmp2_tbl, by = c("provincia", "distrito"))


stat_tbl$provincia <- factor(stat_tbl$provincia, levels = c("Niassa", "Cabo Delgado", "Nampula", "Zambezia", "Tete", "Manica", "Sofala", "Inhambane", "Gaza", "Maputo Provincia"))

stat_tbl 
    
```


Agrupar os dados por Provincia
```{r}
stat_prov_tbl <- 
stat_tbl %>% 
    group_by(provincia) %>% 
    summarise(total_AE = sum(num_AE),
              total_AF = sum(num_AF),
              total_PE = sum(PE),
              total_ME = sum(ME),
              total_GE = sum(GE)) %>% 
    ungroup()

colSums(stat_prov_tbl[ , 2:6])
```

```{r}
stat_prov_tbl
```



```{r}
datatable(stat_prov_tbl)
```


Agregado por distrito
```{r}
stat_distrito_tbl <- 
stat_tbl %>% 
    group_by(provincia, distrito) %>% 
    summarise(total_AE = sum(num_AE),
              total_AF = sum(num_AF),
              total_PE = sum(PE),
              total_ME = sum(ME),
              total_GE = sum(GE)) %>% 
    ungroup()

stat_distrito_tbl
```


```{r}
datatable(stat_distrito_tbl)
```




### 2.3 Explorar os dados: Reactable

```{r}
reactable(stat_prov_tbl)

reactable(
    stat_prov_tbl,
    defaultPageSize = 11,
    columns = list(
        provincia = colDef(footer = "Total"),
        # total_AF = colDef(footer = function(values) sprintf("%.f", sum(values)))
        # total_AF = colDef(footer = function(values) sprintf("%.0f", sum(values)))
        total_AE = colDef(
            footer = function(values) {
                format(sum(values),  nsmall = 1, big.mark = ",")
            }
        ),
        total_AF = colDef(
            footer = function(values) {
                format(sum(values),  nsmall = 1, big.mark = ",")
            }
        ),
        total_PE = colDef(
            footer = function(values) {
                format(sum(values),  nsmall = 1, big.mark = ",")
            }
        ),
        total_ME = colDef(
            footer = function(values) {
                format(sum(values),  nsmall = 1, big.mark = ",")
            }
        ),
        total_GE = colDef(
            footer = function(values) {
                format(sum(values),  nsmall = 1, big.mark = ",")
            }
        )
    ),
    defaultColDef = colDef(footerStyle = list(fontWeight = "bold"))
    
)
```


reactable: agregar por distrito
```{r}
reactable(stat_distrito_tbl)
```

```{r}
reactable(
    stat_distrito_tbl,
    defaultPageSize = 26,
    columns = list(
        provincia = colDef(footer = "Total"),
        # total_AF = colDef(footer = function(values) sprintf("%.f", sum(values)))
        # total_AF = colDef(footer = function(values) sprintf("%.0f", sum(values)))
        total_AE = colDef(
            footer = function(values) {
                format(sum(values),  nsmall = 1, big.mark = ",")
            }
        ),
        total_AF = colDef(
            footer = function(values) {
                format(sum(values),  nsmall = 1, big.mark = ",")
            }
        ),
        total_PE = colDef(
            footer = function(values) {
                format(sum(values),  nsmall = 1, big.mark = ",")
            }
        ),
        total_ME = colDef(
            footer = function(values) {
                format(sum(values),  nsmall = 1, big.mark = ",")
            }
        ),
        total_GE = colDef(
            footer = function(values) {
                format(sum(values),  nsmall = 1, big.mark = ",")
            }
        )
    ),
    defaultColDef = colDef(footerStyle = list(fontWeight = "bold"))
    
)
```



Obter totais
```{r}
report_tmp2_tbl$total <- report_tmp2_tbl$GE + report_tmp2_tbl$PE + report_tmp2_tbl$ME

report_tmp2_tbl[ order(report_tmp2_tbl$total), ]
```



## 3.0 Visualização dos Dados







