---
title: 'Análise de Dados: Inquérito Agrário Integrado 2020'
author: "Reinaldo Zezela"
date: "28/03/2021"
output: html_document
---

```{r setup, include=FALSE}
knitr::opts_chunk$set(echo = TRUE)
```

## 1.0 Introdução

Inquérito Agrário Integrado 2020

## 2.0 Análise Descritiva de Dados


### 2.1 Carregar as bibliotecas necessárias

```{r}
library(tidyverse) # for data manipulation

# loading libraries
library(haven) # for import stata data

library(reactable) # for tabulate data

library(apexcharter) # for data visualization

```



### 2.2 Carregar os dados

Carregar os dados da entrevista seccao A.

```{r}
# loading data section A
ibsa_sec_a_dat <- read_dta("00_data/sec_a_20210331.dta")
View(ibsa_sec_a_dat)
```



### 2.3 Examinar os dados

```{r}
# examine the data
ibsa_sec_a_dat %>% glimpse()

```

Converter os tipos de dados

```{r}
# convert data type
ibsa_sec_a_dat$a10 <- as.Date(ibsa_sec_a_dat$a10, "%d/%m/%Y")

ibsa_sec_a_dat %>% glimpse()
```



Obter sumario
```{r}
# getting the summary
ibsa_sec_a_dat %>% summary

```


Verificar registos cujo data de entrevista eh igual a NULL
```{r}
# Remover registos cujo data de entrevista eh igual a NULL
ibsa_sec_a_dat <- ibsa_sec_a_dat[ !is.na(ibsa_sec_a_dat$a10), ]


# remover registos cujo data de entrevista seja inferior ao ano 2021
ibsa_sec_a_dat <- ibsa_sec_a_dat[ !lubridate::year(ibsa_sec_a_dat$a10) < 2021 | ibsa_sec_a_dat$a10 > Sys.Date() , ]

ibsa_sec_a_dat %>% summary

```


### 2.4 Carregar os dados sobre Amostras

```{r}
library(readxl)
amostra_harmonizada_tbl <- read_excel("00_data/amostra_harmonizada_v2.xls")

# View(amostra_harmonizada_tbl)

amostra_harmonizada_tbl %>% glimpse()
```



### 2.4 Manipulação dos dados

1) Passo: Juntar as tabelas entre ibsa2020 e Amostra.

```{r}

# Joining tables

amostra_modificada_tbl <- amostra_harmonizada_tbl[ , 2:12]

amostra_modificada_tbl <- amostra_modificada_tbl %>% unique()

amostra_modificada_tbl$provincia <- factor(amostra_modificada_tbl$provincia, levels = c("Niassa", "Cabo Delgado", "Nampula", "Zambezia", "Tete", "Manica", "Sofala", "Inhambane", "Gaza", "Maputo Provincia"))


ibsa_sec_a_joined_tbl <-
    ibsa_sec_a_dat %>%
    left_join(amostra_modificada_tbl,
              by = c("upa" = "ibsa_id"))

ibsa_sec_a_joined_tbl %>% glimpse()

```


Contar numeros de AE's entrevistados

```{r}
# exemplo de um caso sem duplicados
ibsa_sec_a_joined_tbl[ibsa_sec_a_joined_tbl$upa == 1592, ] 
```


Verificar UPA sem provincia
```{r}
ibsa_sec_a_joined_tbl[ is.na(ibsa_sec_a_joined_tbl$provincia), c(1, 2, 3)] %>% unique()
```


```{r}
contar_upa_provincia_tbl <-
    ibsa_sec_a_joined_tbl %>%
    group_by(provincia, distrito) %>%
    summarise(num_UPA = n_distinct(upa)) %>%
    ungroup()

contar_upa_provincia_tbl 

```





## 3.0 Visualização dos Dados


```{r}
# performance

# AE entrevistadas
upa_provincia_entrevistadas_tbl <-
    contar_upa_provincia_tbl %>%
    group_by(provincia) %>%
    summarise(no_AE_entrevistadas = sum(num_UPA)) %>%
    ungroup() 

upa_provincia_entrevistadas_tbl

# AE planificadas
AE_planificadas_tbl <-
    amostra_modificada_tbl %>%
    group_by(provincia) %>%
    summarise(no_AE_planificada = n()) %>% 
    ungroup()


# AE_planificadas_tbl


entrevistas_performance_tbl <- cbind(upa_provincia_entrevistadas_tbl, AE_planificadas_tbl)

entrevistas_performance_tbl <- entrevistas_performance_tbl[ , -3]

entrevistas_performance_tbl$percent <- round((entrevistas_performance_tbl$no_AE_entrevistadas/entrevistas_performance_tbl$no_AE_planificada)*100, 2)

entrevistas_performance_tbl


# reactable
reactable(
    entrevistas_performance_tbl,
    defaultPageSize = 11,
    columns = list(
        provincia = colDef(footer = "Total"),
        # total_AF = colDef(footer = function(values) sprintf("%.f", sum(values)))
        # total_AF = colDef(footer = function(values) sprintf("%.0f", sum(values)))
        no_AE_entrevistadas = colDef(
            footer = function(values) {
                format(sum(values),  nsmall = 1, big.mark = ",")
            }
        ),
        no_AE_planificada = colDef(
            footer = function(values) {
                format(sum(values),  nsmall = 1, big.mark = ",")
            }
        ),
        percent = colDef(
            footer = function(values) {
                format(mean(values),  nsmall = 1, big.mark = ",")
            }
        )
    ),
    defaultColDef = colDef(footerStyle = list(fontWeight = "bold"))
    
)
```

Performance: número de AE's entrevistadas vs número de AE's planificadas

```{r}
apex(
    data = entrevistas_performance_tbl[order(entrevistas_performance_tbl$percent, decreasing = TRUE),],
    type = "bar",
    aes(x = provincia, y = percent), height = "500px"
) %>%
    ax_title(text = "Performance: número de AE's entrevistadas vs número de AE's planificadas") %>%
    ax_subtitle(text = "IAI 2020") %>%
    ax_dataLabels(enabled = TRUE) %>% 
    ax_xaxis(title = list(text = "Percentagem de Execução (%)"))
# ax_dataLabels(enabled = TRUE, dropShadow(enabled=TRUE))
```

Performance: número de AE's entrevistadas vs número de AE's planificadas

Comparação com a Média Geral
```{r}
# Comparação com a Média Geral
apex(
    data = entrevistas_performance_tbl,
    type = "column",
    aes(x = provincia, y = percent),
    height = "400px"
) %>%
    add_hline(value = mean(entrevistas_performance_tbl$percent),
              label = "Média Geral",
              dash = 2) %>% 
    ax_title(text = "Performance: número de AE's entrevistadas vs número de AE's planificadas") %>%
    ax_subtitle(text = "IAI 2020") %>%
    ax_dataLabels(enabled = TRUE) %>% 
    ax_xaxis(title = list(text = "Percentagem de Execução (%)"))
# ax_dataLabels(enabled = TRUE, dropShadow(enabled=TRUE))
```


### 3.1 Tendencia

```{r}
daily_interview_tbl <-
    ibsa_sec_a_joined_tbl %>%
    # filter(A10 >= as.Date('2021-01-01')) %>% 
    group_by(created_at = a10, provincia, prov) %>%
    summarise(no_entrevistas = n()) %>%
    ungroup()

daily_interview_tbl
```


Mostrar graficamente, número diário de Entrevistas em todo País.
```{r}
plot_country_tbl <- 
daily_interview_tbl %>% 
    group_by(created_at) %>% 
    summarise(total_entrevistas = sum(no_entrevistas)) %>% 
    ungroup()


apex(plot_country_tbl, aes(x =created_at, y= total_entrevistas), "column", height = "400px") %>% 
    # ax_dataLabels(enabled = TRUE, dropShadow = TRUE) %>%
    ax_dataLabels(enabled = TRUE) %>% 
    ax_title(text = "Número diário de Entrevistas em todo País") %>%
    ax_subtitle(text = "IAI 2020") %>%
    ax_xaxis(title = list(text = "Data")) %>% 
    ax_yaxis(title = list(text = "Numero de Entrevistas")) %>% 
    add_hline(value = mean(plot_country_tbl$total_entrevistas),
              label = "Média diária",
              dash = 2)
```



Mostrar graficamente, número diário de Entrevistas por provincia.

```{r}
plot_data <- daily_interview_tbl[ daily_interview_tbl$prov == 10 & daily_interview_tbl$created_at <= Sys.Date(), ]

apex(plot_data, aes(x =created_at, y= no_entrevistas), "column", height = "400px") %>% 
    # ax_dataLabels(enabled = TRUE, dropShadow = TRUE) %>%
    ax_dataLabels(enabled = TRUE) %>% 
    ax_title(text = paste("Número diário de Entrevistas:", unique(plot_data$provincia))) %>%
    ax_subtitle(text = "IAI 2020") %>%
    ax_xaxis(title = list(text = "Data")) %>% 
    ax_yaxis(title = list(text = "Numero de Entrevistas")) %>% 
    add_hline(value = mean(plot_data$no_entrevistas),
              label = "Média diária",
              dash = 2)
```

Mostrar os resultados graficamente, usando ggplot 

```{r}
# ggplot by category

ggplot(data = daily_interview_tbl, aes(x = created_at, y = no_entrevistas, fill = provincia)) +
    
    # geometries
    geom_col() +
    # geom_label(aes(label = scales::comma(no_entrevistas))) +
    geom_smooth(method = 'lm', se = FALSE) +
    
    # facet
    facet_wrap( ~ provincia, scales = "free_y") +
    
    # formatting
    scale_y_continuous(labels = scales::comma)
```


```{r}
# Total de Entrevistas por Provincia

total_entrevistas_prov_tbl <- 
    ibsa_sec_a_joined_tbl %>%
    # filter(a10 >= as.Date('2021-01-01')) %>% 
    group_by(provincia) %>%
    summarise(no_entrevistas = n()) %>%
    ungroup()

reactable(
    total_entrevistas_prov_tbl,
    defaultPageSize = 11,
    columns = list(
        provincia = colDef(footer = "Total"),
        # total_AF = colDef(footer = function(values) sprintf("%.f", sum(values)))
        # total_AF = colDef(footer = function(values) sprintf("%.0f", sum(values)))
        no_entrevistas = colDef(
            footer = function(values) {
                format(sum(values),  nsmall = 1, big.mark = ",")
            }
        )
    ),
    defaultColDef = colDef(footerStyle = list(fontWeight = "bold"))
    
)

```

## 4.0 Tipo de Exploração

```{r}
library(labelled)

# Pie
apex(
    data = count(ibsa_sec_a_dat, a06),
    mapping = aes(x = to_factor(a06), y = n),
    type = "pie", height = "400px"
) %>%
    ax_plotOptions(
        pie = pie_opts(customScale = 0.5)
    ) %>% 
    ax_title(text = "Tipo de Exploração em todo País") %>% 
    ax_subtitle(text = "IAI 2020")
```


Tipo de Exploracao por Provincia
```{r}
tipo_exploracao_tbl <-
    ibsa_sec_a_dat %>%
    count(prov, a06) 

# Column
apex(
    data = tipo_exploracao_tbl,
    mapping = aes(x = to_factor(prov), y = n, group = to_factor(a06)),
    type = "column", height = "400px"
) %>% 
    ax_dataLabels(enabled = TRUE) %>% 
    ax_title(text = "Tipo de Exploração por Provincia") %>% 
    ax_subtitle(text = "IAI 2020")
```


