---
title: "Criar Mapas de Produção Agricola"
author: "Reinaldo Zezela"
date: "21/05/2021"
output: html_document
---

```{r setup, include=FALSE}
knitr::opts_chunk$set(echo = TRUE)
```

## 1.0 Criar Mapas usando Leaflet e Shapefiles

Carregar as bibliotecas necessárias.
```{r}
# load libraries
library(leaflet) # create maps
library(rgdal) # for read shapefile
library(tidyverse) # for data manipulation
library(haven) # for importing data from Stata
library(htmltools) # for html
```

### 1.1 Importar shapefiles
```{r}

# adding shapefiles
moz_province <- readOGR("shiny_app/00_data/Provincias/Provincias.shp")

moz_district <- readOGR("shiny_app/00_data/Distritos/Distritos.shp")
```

### 1.2 Examinar os dados

Distritos
```{r}

moz_district %>% glimpse()

```

visualizar dados do shapefiles
```{r}
moz_district@data
```

## 1.3 Adicionar Tiles e Shapefiles
```{r}
# adding Provider Tiles and shapefiles
m <- leaflet() %>% 
    #addProviderTiles(providers$Stamen.Toner) %>% 
    addProviderTiles(providers$CartoDB.PositronNoLabels)  %>%
    setView(lng = 35.529562, lat = -18.665695, zoom = 4) %>% 
    addPolygons(data = moz_district,
                color = "#660000",
                # color = "white",
                weight = 1,
                smoothFactor = 1)

m
```

## 2.0 Importar dados da Producao Agricola
```{r}
# Dados da Seccao G
ibsa_sec_g_dat <- read_dta("shiny_app/00_data/sec_g.dta")

ibsa_sec_g_dat %>% glimpse()
```

### 2.1 Importar dados da amostra harmonizada
```{r}
library(readxl)
amostra_harmonizada_tbl <- read_excel("shiny_app/00_data/amostra_harmonizada_v3.xls")

View(amostra_harmonizada_tbl)

# amostra_harmonizada_tbl %>% glimpse()
```


### 2.2 Juntar as tabelas da seccao G e Amostra Harmonizada
```{r}
# Joining tables

amostra_modificada_tbl <- amostra_harmonizada_tbl[ , 2:12]

amostra_modificada_tbl <- amostra_modificada_tbl %>% unique()

amostra_modificada_tbl$provincia <- factor(amostra_modificada_tbl$provincia, levels = c("Niassa", "Cabo Delgado", "Nampula", "Zambezia", "Tete", "Manica", "Sofala", "Inhambane", "Gaza", "Maputo Provincia"))


ibsa_sec_g_joined_tbl <-
    ibsa_sec_g_dat %>%
    left_join(amostra_modificada_tbl,
              by = c("upa" = "ibsa_id"))

ibsa_sec_g_joined_tbl %>% glimpse()
```

## 3.0 Manipulacao de Dados
```{r}
library(labelled)

producao_provincia_tbl <- 
ibsa_sec_g_joined_tbl %>% 
    group_by(PROVINCIA = to_factor(prov), tipo_cultura = g00) %>% 
    summarise(total_qnt_kg = sum(qntkg, na.rm = TRUE)) %>% 
    ungroup()

producao_provincia_tbl %>% glimpse()
```

Tipos de culturas na Seccao G
```{r}
producao_provincia_tbl$tipo_cultura %>% unique()
```


### 3.1 Validar os nomes das Provincias

Verificar se ha correspondencia nos nomes das provincias entre as tabelas **producao_provincia_tbl e moz_province(shapefiles) **

```{r}
is.element(producao_provincia_tbl$PROVINCIA, moz_province$PROVINCIA) %>% 
    all()
```
O output (FALSE) mostra que ha alguns nomes que nao sao correspondentes. Portanto, vamos verificar os respectivos nomes nas tabelas.

producao_provincia_tbl
```{r}
unique(producao_provincia_tbl$PROVINCIA)
```

```{r}
moz_province$PROVINCIA %>% unique()
```

Nota-se que ha diferenca em: CABO DELGADO e MAPUTO PROVINCIA. Portanto, vamos renomear-los para fazermos a juncao entre as tabelas.

```{r}
# rename all levels
levels(producao_provincia_tbl$PROVINCIA) <- c("NIASSA", "CABO_DELGADO", "NAMPULA", "ZAMBEZIA", "TETE", "MANICA", "SOFALA", "INHAMBANE", "GAZA", "MAPUTO")
```

Voltamos a validar se ha correspondencia entre as tabelas.
```{r}
is.element(producao_provincia_tbl$PROVINCIA, moz_province$PROVINCIA) %>% 
    all()
```

O output mostra que existe correspondencia entre os nomes das provincias entre as tabelas.


### 3.2 Criar tabelas por tipo de culturas

```{r}
# tipo de culturas por provincia
tipo_producao_provincia_tbl <- producao_provincia_tbl[producao_provincia_tbl$tipo_cultura == "MILHO", ] 

tipo_producao_provincia_tbl %>% glimpse()
```



### 3.3 Juncao entre shapefiles e dados de producao por tipo de cultura
```{r}
tipo_producao_provincia_merged_tbl <- merge(moz_province, tipo_producao_provincia_tbl, by = "PROVINCIA", all.x = F)

tipo_producao_provincia_merged_tbl %>% glimpse()
```


## 4.0 Visualizar Mapas por Provincia


Opcao 1:
```{r}
# Creating a color palette based on the number range in the total column
pal <- colorNumeric("Blues", domain=tipo_producao_provincia_merged_tbl$total_qnt_kg)
# pal <- colorNumeric("Greens", domain=tipo_producao_provincia_merged_tbl$total_qnt_kg)


# province
m <- leaflet() %>% 
    #addProviderTiles(providers$Stamen.Toner) %>% 
    addProviderTiles(providers$CartoDB.PositronNoLabels)  %>%
    setView(lng = 35.529562, lat = -18.665695, zoom = 4) %>% 
    addPolygons(data = moz_province,
                # color = "#660000",
                fillColor = ~pal(tipo_producao_provincia_merged_tbl$total_qnt_kg), 
                weight = 1,
                smoothFactor = 0.5,
                fillOpacity = 0.7
                )

m
```

Opcao 2:
```{r}

### Create five colors for fill
pal <- colorQuantile(palette = "RdYlBu", domain =tipo_producao_provincia_merged_tbl$total_qnt_kg, n = 5, reverse = TRUE)

# pal <- colorQuantile(palette = "YlOrRd", domain =tipo_producao_provincia_merged_tbl$total_qnt_kg, n = 5, reverse = TRUE)


# province
m <- leaflet() %>% 
    #addProviderTiles(providers$Stamen.Toner) %>% 
    addProviderTiles(providers$CartoDB.PositronNoLabels)  %>%
    setView(lng = 35.529562, lat = -18.665695, zoom = 4) %>% 
    addPolygons(data = moz_province,
                # color = "#660000",
                fillColor = ~pal(tipo_producao_provincia_merged_tbl$total_qnt_kg), 
                weight = 1,
                smoothFactor = 0.5,
                fillOpacity = 0.7
               )

m
```


Opcao 3:
```{r}
paletteNum <- colorNumeric('Blues', domain = tipo_producao_provincia_merged_tbl$total_qnt_kg)

# paletteNum <- colorNumeric('Greens', domain = tipo_producao_provincia_merged_tbl$total_qnt_kg)


# labels
producao_Labels <- sprintf('<b>%s</b><br/>%s kg<br/>%s',
                           tipo_producao_provincia_merged_tbl$PROVINCIA, 
                           prettyNum(round(tipo_producao_provincia_merged_tbl$total_qnt_kg, 2),big.mark = ","),
                           tipo_producao_provincia_merged_tbl$tipo_cultura) %>%
    lapply(function(x) HTML(x))




m <- leaflet() %>%
    addProviderTiles(providers$CartoDB.PositronNoLabels)  %>%
    # addProviderTiles(providers$Stamen.Toner) %>% 
    setView(lng = 35.529562, lat = -18.665695, zoom = 4) %>% 
    addPolygons(data = tipo_producao_provincia_merged_tbl,
                
                # state border stroke color
                # color = 'white', 
                color = "#660000",
                
                # soften the weight of the state borders
                weight = 1, 
                
                # values >1 simplify the polygons' lines for less detail but faster loading
                smoothFactor = .3, 
                
                # set opacity of polygons
                fillOpacity = .75, 
                
                # specify that the each state should be colored per paletteNum()
                fillColor = ~paletteNum(tipo_producao_provincia_merged_tbl$total_qnt_kg),
                
                
                # label = mylabels,
                label = producao_Labels,
                
                labelOptions = labelOptions(
                    style = list(color = 'gray30'),
                    textsize = '12px'),
                highlightOptions = highlightOptions(
                    weight = 3,
                    color = 'dodgerblue')
                ) %>% 
    addLegend(pal = paletteNum, values = tipo_producao_provincia_merged_tbl$total_qnt_kg, title = '<small>Campanha Agricola 2020: Producao de XYZ <br>(kg| fonte: IAI 2020)</small>', position = 'topright')
    

m
```

Opcao 4:
```{r}
# using Bins
# range(tipo_producao_provincia_merged_tbl$total_qnt_kg)
Bins <- c(0, 500000, 1000000, 1500000, 2000000, Inf)
paletteBinned <- colorBin('YlGnBu', domain = tipo_producao_provincia_merged_tbl$total_qnt_kg, bins = Bins)
# paletteBinned <- colorBin('YlOrRd', domain = tipo_producao_provincia_merged_tbl$total_qnt_kg, bins = Bins)

m <- leaflet() %>%
    addProviderTiles(providers$CartoDB.PositronNoLabels)  %>%
    # addProviderTiles(providers$Stamen.Toner) %>% 
    setView(lng = 35.529562, lat = -18.665695, zoom = 4) %>% 
    addPolygons(data = tipo_producao_provincia_merged_tbl,
                
                # state border stroke color
                color = 'white', 
                
                # soften the weight of the state borders
                weight = 1, 
                
                # values >1 simplify the polygons' lines for less detail but faster loading
                smoothFactor = .3, 
                
                # set opacity of polygons
                fillOpacity = .75, 
                
                # specify that the each state should be colored per paletteNum()
                fillColor = ~paletteBinned(tipo_producao_provincia_merged_tbl$total_qnt_kg),
                
                # label = mylabels,
                label = producao_Labels,
                
                labelOptions = labelOptions(
                    style = list(color = 'gray30'),
                    textsize = '12px'),
                highlightOptions = highlightOptions(
                    weight = 3,
                    color = 'dodgerblue')
                ) %>% 
    addLegend(pal = paletteBinned , values = tipo_producao_provincia_merged_tbl$total_qnt_kg, title = '<small>Campanha Agricola 2020: Producao de XYZ<br>(kg| fonte: IAI 2020)</small>', position = 'topright')

m

```


## 5.0 Mapeamento por Distrito

Producao por distrito por tipo de culturas
```{r}
producao_distrito_tbl <- 
    ibsa_sec_g_joined_tbl %>% 
    group_by(PROVINCIA = to_factor(prov), DISTRITO = toupper(distrito), tipo_cultura = g00) %>% 
    summarise(total_qnt_kg = sum(qntkg, na.rm = TRUE)) %>%
    ungroup()

producao_distrito_tbl %>% glimpse()


```

Converter o tipo de dados
```{r}
producao_distrito_tbl$DISTRITO <- as.factor(as.character(producao_distrito_tbl$DISTRITO))

producao_distrito_tbl %>% glimpse()
```


### 5.1 Agrupar os dados por tipo de culturas e por distrito
```{r}
# split por culturas
tipo_producao_distrito_tbl <- producao_distrito_tbl[ producao_distrito_tbl$tipo_cultura == "MILHO", ]

tipo_producao_distrito_tbl %>% glimpse()

```


Verificar se ha correspondencia entre os nomes dos distritos do Shapefiles e da Amostra harmonizada
```{r}
# check if their matches
is.element(tipo_producao_distrito_tbl$DISTRITO, moz_district$DISTRITO) %>% 
    all()
```


```{r}
tipo_producao_distrito_merged_tbl <- merge(moz_district, tipo_producao_distrito_tbl, by.x = c("DISTRITO", "FIRST_PROV"), by.y = c("DISTRITO", "PROVINCIA"))

tipo_producao_distrito_merged_tbl %>% glimpse()
```

Visualizar mapa por distrito
```{r}
# using Bins
# range(tipo_producao_distrito_merged_tbl$total_qnt_kg, na.rm = T)
Bins <- c(0, 50000, 100000, 150000, 200000, Inf)
paletteBinned <- colorBin('YlGnBu', domain = tipo_producao_distrito_merged_tbl$total_qnt_kg, bins = Bins)
# paletteBinned <- colorBin('YlOrRd', domain = tipo_producao_provincia_merged_tbl$total_qnt_kg, bins = Bins)


producao_Labels <- sprintf('<b>%s</b><br/>%s kg<br/>%s',
                           tipo_producao_distrito_merged_tbl$DISTRITO, 
                           prettyNum(round(tipo_producao_distrito_merged_tbl$total_qnt_kg, 2),big.mark = ","),
                           tipo_producao_distrito_merged_tbl$tipo_cultura) %>%
    lapply(htmltools::HTML)


m <- leaflet() %>%
    addProviderTiles(providers$CartoDB.PositronNoLabels)  %>%
    # addProviderTiles(providers$Stamen.Toner) %>% 
    setView(lng = 35.529562, lat = -18.665695, zoom = 4) %>% 
    addPolygons(data = tipo_producao_distrito_merged_tbl,
                
                # state border stroke color
                color = 'white', 
                
                # soften the weight of the state borders
                weight = 1, 
                
                # values >1 simplify the polygons' lines for less detail but faster loading
                smoothFactor = .3, 
                
                # set opacity of polygons
                fillOpacity = .75, 
                
                # specify that the each state should be colored per paletteNum()
                fillColor = ~paletteBinned(tipo_producao_distrito_merged_tbl$total_qnt_kg),
                
                # label = mylabels,
                label = producao_Labels,
                
                labelOptions = labelOptions(
                    style = list(color = 'gray30'),
                    textsize = '12px'),
                highlightOptions = highlightOptions(
                    weight = 3,
                    color = 'dodgerblue')
                ) %>% 
    addLegend(pal = paletteBinned , values = tipo_producao_distrito_merged_tbl$total_qnt_kg, title = '<small>Campanha Agricola 2020: Producao de XYZ<br>(kg| fonte: IAI 2020)</small>', position = 'topright')

m
```



